【裁判字號】    94,交訴,145
【裁判日期】    950726
【裁判案由】    公共危險等
【裁判全文】
臺灣板橋地方法院刑事判決             94年度交訴字第145號
公  訴  人  臺灣板橋地方法院檢察署檢察官
被      告  甲○○
上列被告因公共危險案件，經檢察官提起公訴（94年度偵字第19
158 號），本院判決如后：
    主  文
甲○○駕駛動力交通工具肇事，致人受傷而逃逸，處有期徒刑陸
月，如易科罰金，以銀元佰元折算壹日。
被訴過失傷害部分不受理。
    事  實
一、甲○○於民國94年5 月24日8 時許，騎乘車號AA8 ─209 號
    機車，沿臺北縣中和市○○道路由員山路往錦和路方向行駛
    ，行經臺北縣中和市○○道032 號桿錦和公園旁時，應注意
    車前狀況，並隨時採取必要之安全措施，且依當時情形並非
    不能注意，詎竟疏未注意車前狀況，撞及適於該路同方向推
    手推車步行於前之乙○○，乙○○因而倒地，並受有頭部創
    傷右枕部血腫之傷害（甲○○所涉過失傷害罪部分，業經乙
    ○○撤回告訴），詎甲○○於肇事後，竟未下車查看，隨即
    駕車逃逸。嗣經乙○○記下甲○○所騎乘機車車號，自行至
    亞東紀念醫院就醫後報警，經警循線查知上情。
二、案經乙○○訴由臺北縣政府警察局中和分局報請臺灣板橋地
    方法院檢察署檢察官偵查起訴。
    理  由
壹、有罪部分：
一、訊據被告甲○○對其於前揭時、地騎乘機車撞及告訴人乙○
    ○等情坦承不諱，惟矢口否認有何肇事逃逸之犯行，辯稱：
    伊有將機車停下來，問乙○○有沒有事及有沒有受傷，但乙
    ○○不講話，站起來後就一直罵，伊看乙○○好像沒事，也
    可以走路，伊就騎機車走了云云。惟查：被告於上揭時、地
    因未注意車前狀況，駕車撞及乙○○而肇事，並致乙○○受
    有頭部創傷右枕部血腫之傷害乙節，已據被告迭於警詢、偵
    查及本院審理時供承在卷，並有道路交通事故調查報告表、
    道路交通事故現場圖、和解書及亞東紀念醫院診斷證明書附
    卷可憑（見94年度他字第5807號偵查卷第15頁至第24頁）。
    而證人乙○○於偵查及本院審理時均具結證稱：被告撞到伊
    之後就跑了，被告根本沒有下機車，伊根本沒有看到被告，
    被告也沒有跟伊講什麼話，他都不管伊之死活等語（見94年
    度偵字第19158 號偵查卷第6 頁及本院95年7 月12日審判筆
    錄），參諸證人即告訴人乙○○於本院審理時到院作證前，
    業已與被告達成和解，且具狀撤回告訴等情，有告訴人乙○
    ○於95年2 月22日所具之刑事撤回告訴聲請狀乙份附於本院
    卷可憑，則證人乙○○既已於本院審理時表明不再追究被告
    ，其於本院審理時所為之前揭證詞，即非出於追究之意所言
    ，當無偏頗之虞，堪予採信，足徵被告確於前揭時、地駕駛
    機車肇事後，致乙○○受傷而逃逸。被告前揭所辯，顯係事
    後圖卸刑責之詞，無足採信，本件事證明確，應予依法論處
    。
二、核被告甲○○所為，係犯刑法第185 條之4 之肇事逃逸罪。
    爰審酌被告駕車肇事致人受傷，竟未下車查看給予傷者必要
    之救助，或迅速報警處理，反逃逸離去，陷被害人於求援無
    著及求償無門之危險，行為可訾，應予非難，雖其經警通知
    到案後方與被害人乙○○於94年5 月28日達成和解，被告同
    意以新臺幣三萬元賠償被害人，並承諾於94年6 月28日付清
    賠償金額（有和解書一紙附於偵查卷可稽），惟被告仍延欠
    至本院95年2 月22日審理時始清償完畢（此經告訴人乙○○
    於本院95年7 月12日審理時陳明在卷），尚難認被告犯後確
    係出於悔悟而與被害人達成和解，且其於本案審理時飾詞卸
    責，犯後態度欠佳，兼衡被告素行、犯罪動機等一切情狀，
    量處如主文所示之刑。復按刑法第41條業已修正，修正條文
    並於95年7 月1 日施行，原刑法第41條第1 項前段規定：「
    犯最重本刑為五年以下有期徒刑以下之刑之罪，而受六個月
    以下有期徒刑或拘役之宣告，因身體、教育、職業、家庭之
    關係或其他正當事由，執行顯有困難者，得以一元以上三元
    以下折算一日，易科罰金。」，而被告行為時之易科罰金折
    算標準，依95年7 月1 日修正條文施行前罰金罰鍰提高標準
    條例第2 條前段之規定（該條業經總統於95年5 月17日公布
    刪除，並自95年7 月1 日失效），就其原定數額提高為100
    倍折算1 日，則被告行為時之易科罰金折算標準，應以銀元
    100 元至300 元折算1 日，經折算為新臺幣後，係以新臺幣
    300 元至900 元折算為1 日；惟95年7 月1 日修正條文施行
    後之刑法第41條第1 項前段則規定：「犯最重本刑為五年以
    下有期徒刑以下之刑之罪，而受六個月以下有期徒刑或拘役
    之宣告者，得以新臺幣一千元、二千元或三千元折算一日，
    易科罰金。」，比較修正前後之易科罰金折算標準，以95年
    7 月1 日新修正刑法施行前之規定，較有利於被告，則本件
    依95年7 月1 日修正條文施行後刑法第2 條第1 項前段之規
    定，自應適用95年7 月1 日修正條文施行前刑法第41條第1
    項前段規定，諭知易科罰金之折算標準。
貳、不受理部分：
一、公訴意旨略以：被告甲○○於94年5 月24日8 時許，騎乘車
    號AA8 ─209 號機車，沿臺北縣中和市○○道路由員山路往
    錦和路方向行駛，行經臺北縣中和市○○道032 號桿錦和公
    園旁時，應注意車前狀況，並隨時採取必要之安全措施，且
    依當時情形並非不能注意，詎竟疏未注意車前狀況，而撞及
    適於該路同方向推手推車步行於前之告訴人乙○○，致告訴
    人乙○○倒地，並受有頭部創傷右枕部血腫之傷害，因認被
    告甲○○涉犯刑法第284 條第1 項之過失傷害罪嫌。
二、按告訴乃論之罪，告訴人於第一審辯論終結前得撤回其告訴
    ，又告訴經撤回者，應諭知不受理之判決，刑事訴訟法第23
    8 條第1 項、第303 條第3 款分別定有明文。
三、查本件告訴人乙○○告訴被告甲○○過失傷害部分，起訴書
    認被告係觸犯刑法第284 條第1 項之罪嫌，依同法第287 條
    之規定，須告訴乃論。茲據告訴人乙○○於本院審理時撤回
    告訴，有刑事撤回告訴聲請狀附本院卷可憑，依照首開說明
    ，就被告被訴過失傷害罪嫌部分，應為不受理之諭知。
據上論斷，應依刑事訴訟法第299 條第1 項前段、第303 條第3
款，刑法第2 條第1 項前段、第185 條之4 ，95年7 月1 日修正
條文施行前第41條第1 項前段，95年7 月1 日修正條文施行前罰
金罰鍰提高標準條例第2 條，判決如主文。
本案經檢察官王聖涵到庭執行職務。
中    華    民    國    95    年    7     月    26    日
                  刑事第十五庭  審判長法  官  林 海 祥
                                      法  官  朱 敏 賢
                                      法  官  汪 怡 君
以上正本證明與原本無異
如不服本判決應於送達後10日內向本院提出上訴狀
                                      書記官  陳 映 孜
中    華    民    國    95    年    7     月    26    日
附錄本案論罪科刑法條全文：
中華民國刑法第185條之4
（肇事遺棄罪）
駕駛動力交通工具肇事，致人死傷而逃逸者，處 6 月以上 5 年
以下有期徒刑。


司法院資訊處製作；財團法人民間司法改革基金會備份。
